臺灣高雄地方法院民事判決　　　　　　　94年度小上字第31號
上　訴　人　甲○廣告事業有限公司
法定代理人　丙○○
被上訴人　　宏倫保全股份有限公司
法定代理人　乙○○○
上列當事人間給付服務費事件，上訴人對於中華民國93年12月29
日本院高雄簡易庭第一審小額判決（93年度雄小字第5288號）提
起上訴，本院判決如左：
    主      文
上訴駁回。
第二審訴訟費用新台幣壹仟伍佰元由上訴人負擔。
    理　　　由
一、按對於小額程序之第一審判決提起上訴，非以其違背法令為
    理由，不得為之，又所謂判決違背法令，乃指判決不適用法
    規或適用不當，而有民事訴訟法第469 條所列第1 款至第5
    款事由時，其判決當然為違背法令，另依上訴意旨足認上訴
    為無理由者，得不經言詞辯論為之，並應為駁回之判決，民
    事訴訟法第436 條之24第2 項、第436 條之32第2 項準用第
    468 條及第469 條第1 款至第5 款（同條第6 款「判決不備
    理由或理由矛盾」則不在準用之列）、第436 條之29第2 款
    、第449 條第1 項，分別定有明文。
二、上訴意旨略以：被上訴人依兩造所訂立之保全服務契約本應
    提供含防盜在內等之管理保全服務，且其保全服務時間為每
    日下午9 時許起至翌日上午9 時止，而伊之職員即訴外人徐
    靖壹既係於民國93年8 月20日上午9 時10分許發現系爭液晶
    電視失竊，足認系爭液晶電視係在被上訴人應提供保全服務
    之時間內失竊，至被上訴人以門窗未遭破壞之不可歸責於其
    之事由所為之抗辯，自應由之而非由伊就被上訴人有可歸責
    之事由負舉證之責，原審竟以伊未舉證證明被上訴人有何未
    盡保全義務而為不利於伊之事實認定，顯有未洽。又伊固非
    系爭液晶電視之所有權人，惟伊與系爭液晶電視之所有權人
    即訴外人國城建設股份有限公司（以下簡稱國城公司）有委
    託銷售之契約關係，伊因系爭液晶電視失竊而須對訴外人國
    城公司負債務不履行之損害賠償責任，自得以該損害賠償債
    權與被上訴人之服務費債權主張抵銷，原審此部分法律之適
    用顯屬判決違背法令，為此乃依法提起本件上訴，請求判決
    廢棄原判決，並駁回被上訴人在第一審之訴及假執行之聲請
    等語。
三、本件訴訟標的金額為新台幣（下同）100,000 元以下，原審
    乃依小額訴訟程序審理，而上訴人對於該小額訴訟第一審判
    決不服提起上訴，核其上訴理由無非係以原審判決有關被上
    訴人應否負保全之債務不履行責任之舉證責任歸屬錯誤，且
    其得以對訴外人國城公司所負之損害賠償債權主張抵銷云云
    ，惟上訴人於原審僅提出高雄市政府警察局鼓山分局受理刑
    事案件報案三聯單乙紙為證，然該報案單據僅記錄員警受理
    上訴人所屬人員報案之相關資料而已，而原審依職權調閱上
    開竊案之相關受理資料，亦僅有上訴人所屬職員之報案陳述
    筆錄，其於是否確有系爭液晶電視遭竊，或其遭竊之確實時
    間則無任何資料可資佐證，是原審以前該資料尚不足以證明
    系爭液晶電視確實於被上訴人應負責之保全時間內遭竊，並
    令上訴人對此責令被上訴人負債務不履行責任之積極事由負
    舉證責任自無違誤，且上訴人就此既無法先行舉證以充足其
    損害賠償請求要件，被上訴人應無需因舉證責任轉換而對其
    無可歸責事由負舉證之責者，原審據其卷內相關證物為綜合
    之判斷後，並於其判決理由內敘明其採證及認定之依據，自
    難指其認定有違背舉證責任分配及論理法則之情者，況取捨
    證據、認定事實本係事實審法院之職權，上訴人亦不得以此
    指摘原判決有判決違背法令之情者；另上訴人所指系爭液晶
    電視既係訴外人國城公司所有，則縱其因與之之其他法律關
    係而須對訴外人國城公司負有損害賠償之責任，惟上訴人既
    無法證明有可歸責於被上訴人之事由，而須由之負損害賠償
    責任，其對被上訴人自無從取得主動債權以為抵銷，且縱有
    可歸責於被上訴人之事由，然上訴人既未舉證證明其已對受
    害之訴外人國城公司為債務不履行賠償而已取得該損害賠償
    債權，其亦無何債權得對被上訴人之保全服務費請求權予以
    抵銷，原審以其無抵銷之主動債權而駁回其抵銷之主張，固
    無適用法令不當之違背法令者，原審各該理由之認事用法既
    均無不當，上訴人徒以原判決認定事實違反舉證責任分配及
    判決違背法令云云委無可採，原審判決自應予以維持，上訴
    意旨指摘原判決不當，求予廢棄改判，自為無理由，爰不經
    言詞辯論應予以駁回其上訴。
四、末按於小額訴訟之上訴程序，法院為訴訟費用之裁判時，應
    確定其費用額，民事訴訟法第436 條之19第1 項、第436 條
    之32第1 項規定甚明。本件第二審裁判費用為1,500 元，應
    由上訴人負擔，爰併為裁定如主文第2 項所示。
五、據上論結：本件上訴為無理由，依民事訴訟法第436 條之32
    第2 項、第436 條之19第1 項、第449 條、第95條、第78條
    ，判決如主文。
中　　華　　民　　國　　94　　年　　7 　　月　　19　　日
                      民事第五庭審判長法  官  黃宏欽
                                      法  官  謝雨真
                                      法  官  何悅芳
右為正本係照原本作成。
本判決不得上訴。
中　　華　　民　　國　　94　　年　　7 　　月　　19　　日
                                      書記官　周志揚
